【裁判字號】    89,訴,661
【裁判日期】    891121
【裁判案由】    業務侵占等
【裁判全文】
臺灣基隆地方法院刑事判決                          八十九年度訴字第六六一號
    公  訴  人  臺灣基隆地方法院檢察署檢察官
    被      告  乙○○
                甲○○
右列被告等因業務侵占等案件，經檢察官提起公訴（八十九年度偵字第三一八九號）
，本院判決如左：
    主  文
乙○○連續意圖為自己不法之所有，而侵占業務上所持有之物，處有期徒刑捌月。
甲○○公訴不受理。
    事  實
一、乙○○於民國（下同）八十七年十月間起受僱於台北縣金山鄉梅記瓦斯行之負責
    人丙○○，擔任收送瓦斯筒、換裝瓦斯爐、熱水器及收取帳款等工作，為從事業
    務之人，其明知販售梅記瓦斯行內與裝設瓦斯有關物品之款項，應於收取後繳回
    梅記瓦斯行，竟基於意圖為自己不法所有之概括犯意，自八十八年十一月二十日
    起，連續多次利用收送瓦斯筒、替客戶換裝瓦斯爐、熱水器之機會，侵占丙○○
    所有之熱水器一組，普通調整器一箱（計六十個）、防爆調整器十七個、白鐵瓦
    斯管八條、普通快速爐三台、金品瓦斯爐一台、黑面快速爐一台、瓦斯空筒十二
    支等物，並利用向客戶黃佩琪暨他人收取貨款之機會，將貨款合計約新台幣（下
    同）一萬元侵占入己。嗣於八十九年七月二十一日下午七時許，為丙○○在台北
    縣萬里鄉○○村○○路三之二號梅記瓦斯行店內，發現瓦斯筒有短少情形，經質
    問乙○○坦承後，與之前往其位於台北縣萬里鄉○○村○○路二九號之倉庫內，
    起出丙○○所有之黑面快速爐一台及瓦斯空筒十二支，始發覺上情，並報警處理
    。
二、案經丙○○訴由台北縣警察局金山分局報請台灣基隆地方法院檢察署檢察官偵查
    起訴。
    理  由
壹、被告乙○○部分：
一、右揭事實，業據被告乙○○坦承不諱，核與告訴人丙○○指訴情節相符，並經證
    人黃佩琪證述屬實，復有贓物領據一紙、相片四幀及自白書一紙等在卷可稽，事
    證明確，被告乙○○業務侵占犯行洵堪認定。
二、核被告乙○○所為，係犯刑法第三百三十六條第二項業務侵占罪。其先後多次犯
    行，時間緊接，所犯構成要件相同，顯係基於概括犯意為之，為連續犯，應依刑
    法第五十六條規定論以一罪，並加重其刑。爰審酌被告犯罪之動機、目的、手段
    、所生之危害及犯罪後之態度暨尚未償還上開款項等一切情狀，量處如主文所示
    之刑。
貳、被告甲○○部分：
一、公訴意旨略以：告訴人乙○○因侵占梅記瓦斯行財物，為負責人丙○○於八十九
    年七月二十一日發覺質問，乙○○進而與丙○○發生爭執，並轉身要走，此時丙○○之友人即被告甲○○見狀，為阻止乙○○離去，並基於傷害之故意，竟持掃
    帚毆打告訴人乙○○，並將乙○○壓倒在地，致乙○○受有頭部外傷、背部挫傷
    、右大腿外傷等傷害，因認被告甲○○所為涉有刑法第二百七十七條第一項之傷
    害罪嫌。
二、按告訴乃論之罪，告訴人於第一審辯論終結前得撤回其告訴，又告訴經撤回者，
    應諭知不受理之判決，刑事訴訟法第二百三十八條第一項、第三百零三條第三款
    分別定有明文。
三、查本件傷害部分告訴人乙○○告訴被告甲○○涉嫌傷害案件，起訴書認係觸犯刑
    法第二百七十七條第一項之罪，依同法第二百八十七條前段之規定，須告訴乃論
    。茲據告訴人乙○○於本院審理時當庭以言詞表示撤回告訴，並載明於筆錄，此
    有八十九年十一月七日審判筆錄附卷可稽，依照首開說明，逕為諭知不受理之判
    決。
參、據上論斷，應依刑事訴訟法第二百九十九條第一項前段、第三百零三條第三款，
    刑法第五十六條、第三百三十六條第二項，罰金罰鍰提高標準條例第一條前段，
    判決如主文。
本案經檢察官周啟勇到庭執行職務。
中      華      民      國      八十九      年    十一  月    二十一    日
                                臺灣基隆地方法院刑事第二庭
                                    法      官  林  玉  珮
右正本證明與原本無異。
對於本件判決如有不服，應於收受送達後十日內，向本院提出上訴書狀，上訴於臺灣
高等法院，並按他造當事人之人數附具繕本。
                                    書  記  官  陳  俊  德
中      華      民      國      八十九      年    十一  月    二十七    日
附錄論罪法條：
刑法第三百三十六條第二項：
對於公務上或因公益所持有之物，犯前條第一項之罪者，處一年以上七年以下有期徒
刑，得併科五千元以下罰金。
對於業務上所持有之物，犯前條第一項之罪者，處六月以上五年以下有期徒刑，得併
科三千元以下罰金。


司法院資訊處製作；財團法人民間司法改革基金會備份。
